臺灣臺中地方法院刑事判決　　　　　　　　　　　　　九十一年度訴字第六一三號
　　公　訴　人　臺灣臺中地方法院檢察署檢察官
　　被　　　告　甲○○
右列被告因毒品危害防制條例案件，經檢察官提起公訴（九十一年度毒偵字第一八四
號），本院判決如左：
    主    文
甲○○連續施用第一級毒品，累犯，處有期徒刑拾月。扣案之海洛因壹包淨重零點柒
玖公克（包裝重零點貳貳公克）沒收銷燬之，注射針筒肆支沒收。
    事    實
一、甲○○曾於民國（下同）八十三年間，因懲治走私條例、肅清煙毒條例、搶奪等
    案件，經本院分別判處有期徒刑六月、三年六月、一年二月確定，後經定其應執
    行之刑為有期徒刑四年八月，送監執行後，於八十四年九月十一日假釋出監，並
    於八十七年七月二十三日假釋期滿執行完畢。渠又因施用毒品案件，經本院裁定
    送觀察、勒戒後，認無繼續施用毒品之傾向，業經台灣台中地方法院檢察署檢察
    官於民國八十八年十二月七日，以八十八年度毒偵字第二０二六號不起訴處分確
    定。嗣甲○○於五年內復因施用第一級毒品海洛因（以下簡稱海洛因），由本院
    裁定送觀察、勒戒後，認有繼續施用毒品之傾向，再裁定強制戒治，並經台灣台
    中地方法院檢察署檢察官提起公訴，由本院於八十九年十月十八日以八十九年度
    訴字第二二六０號判決處有期徒刑一年，並於八十九年十一月十三日確定。甲○
    ○於前開送強制戒治後，經本院裁定停止強制戒治，停止戒治所餘戒治期間付保
    護管束中，又經本院於九十年七月三日以九十年毒聲字第三二五○號裁定撤銷停
    止戒治令入戒治處所強制戒治。詎渠經撤銷停止戒治，尚未進入戒治處所繼續施
    以強制戒治之際，又基於概括犯意，自九十一年一月二日起，至同年月九日廿二
    時許止，在其台中市住處，以將海洛因加水稀釋後用針筒注射之方式，連續施用
    海洛因多次。嗣於九十一年一月十日零時許，在台中市○區○○路二六六之七號
    住處為警查獲，並扣得甲○○所持有之海洛因一包淨重０．七九公克（包裝重０
    ．二二公克），及甲○○所有，供施用海洛因所用之注射針筒四支。
二、案經台中市警察局移請台灣台中地方法院檢察署檢察官偵查起訴。
    理    由
一、右揭事實業據被告甲○○於警訊、偵查及本院審理時均坦承不諱，並有海洛因一
    包（淨重○．七九公克、包裝重○．二二公克）及注射針筒四支扣案可資佐證，
    又被告於九十一年一月四日經警查獲當日所採集之尿液送驗結果，確呈海洛因人
    體代謝物嗎啡陽性反應，亦有台中市衛生局煙毒尿液檢驗成績書影本一件在卷可
    稽。再被告因施用毒品案件，經本院裁定送觀察、勒戒後，認無繼續施用毒品之
    傾向，業經台灣台中地方法院檢察署檢察官於民國八十八年十二月七日，以八十
    八年度毒偵字第二０二六號不起訴處分確定。嗣被告於五年內復基於概括犯意，
    自八十九年五月中旬起至同年七月四日止，連續施用第一級毒品海洛因，經本院
    裁定送觀察、勒戒後，認有繼續施用毒品之傾向，經本院裁定強制戒治並經台灣
    台中地方法院檢察署檢察官提起公訴，復由本院於八十九年十月十八日以八十九
    年訴字第二二六０號判決處有期徒刑一年，並於八十九年十一月十三日確定；再
    被告於停止戒治所餘戒治期間付保護管束中，又經本院於九十年七月三日以九十
    年毒聲字第三二五○號裁定撤銷停止戒治令入戒治處所強制戒治等情，亦有前開
    起訴書、刑事判決、台灣台中地方法院檢察署刑案資料查註紀錄表及全國施用毒
    品案件記錄表、台灣高等法院被告全國前案紀錄表附卷可憑，堪信被告之前開自
    白，確與事實相符，本件事證明確，被告之右開犯行，已足以證明。
二、按海洛因係毒品危害防制條例第二條第二項第一款所列之第一級毒品，是被告施
    用海洛因之行為，係犯毒品危害防制條例第十條第一項之施用第一級毒品罪。被
    告為施用海洛因，而持有海因之行為，為施用海洛因之行為所吸收，不另論罪。
    被告先後多次施用第一級毒品海洛因之行為，時間緊接，手段相同，且係觸犯構
    成要件相同之罪名，顯係基於概括犯意反覆為之，為連續犯，應依刑法第五十六
    條之規定論以一罪，並加重其刑。又被告曾於八十三年間，因懲治走私條例、肅
    清煙毒條例、搶奪等案件，經本院分別判處有期徒刑六月、三年六月、一年二月
    確定，後經定其應執行之刑為有期徒刑四年八月，送監執行後，於八十四年九月
    十一日假釋出監，並於八十七年七月二十三日假釋期滿執行完畢等情，有台灣台
    中地方法院檢察署刑案資料查註紀錄表、台灣高等法院被告全國前案紀錄表在卷
    可稽，其於刑之執行完畢後五年內再犯本件有期徒刑以上之罪，為累犯，應依刑
    法第四十七條之規定，遞加重其刑。爰審酌被告前有多次施用毒品犯行，仍不知
    警惕，施用毒品係對於自身健康之戕害行為，及其犯後坦承犯行，態度良好等一
    切情狀，量處如主文所示之刑示懲。
三、扣案之海洛因一包（淨重○．七九公克、包裝重○．二二公克），應依毒品危害
    防制條例第十八條第一項之規定，宣告沒收並銷燬之。另扣案之注射針筒四支，
    係被告所有且係供其施用第一級毒品海洛因所用之物，業據被告供承在卷，爰依
    刑法第三十八條第一項第二款之規定，宣告沒收。
四、據上論斷，應依刑事訴訟法第二百九十九條第一項前段，毒品危害防制條例第十
    條第一項、第二十條第三項、第十八條第一項前段，刑法第十一條前段、第五十
    六條、第四十七條、第三十八條第一項第二款，判決如主文。
中      華      民      國    九十一    年      四      月      九      日
                              台灣台中地方法院刑事第一庭
                                  法    官  鄭文祺
右正本證明與原本無異。
如不服本判決，應於判決送達後十日內向本院提出上訴狀，上訴於臺灣高等法院臺中
分院( 須附繕本 )。
                          書記官
中    華    民    國      九十一      年       四      月     十    日
附錄論罪科刑法條
毒品危害防制條例第十條第一項
